【裁判字號】    92,上易,524
【裁判日期】    920429
【裁判案由】    傷害
【裁判全文】
臺灣高等法院高雄分院刑事判決         九十二年度上易字第五二四號
    上  訴  人
    即  被  告  甲○○
右上訴人因傷害案件，不服臺灣屏東地方法院九十一年度易字第一四一一號中華民國
九十二年二月二十七日第一審判決（起訴案號：臺灣屏東地方法院檢察署九十一年度
偵字第二０八五號），提起上訴，本院判決如左：
      主    文
上訴駁回。
甲○○緩刑貳年。
      事    實
一、甲○○之女婿黃文泰前於民國（下同）九十年間在臺灣屏東地方法院民事執行處
    標得陳鳳連之子陳東川所有遭該法院查封拍賣之房屋，嗣因該房屋遲遲未能點交
    ，甲○○遂與陳鳳連生嫌隙。九十一年二月二日上午十時許，甲○○返回屏東縣
    萬丹鄉廈南村下蚶二之一號住處時，適遇見陳鳳連在其上開住處前之騎樓賣魚，
    乃質問陳鳳連何時交付上開經拍賣而標得之房屋，二人進而發生口角，爭執中，
    甲○○基於傷害之犯意，出手接續揮打陳鳳連耳光二下，致陳鳳連受有頭部外傷
    併腦震盪及左下頷挫傷（三公分乘三公分）之傷害。
二、案經陳鳳連訴由屏東縣警察局屏東分局報請台灣屏東地方法院檢察署檢察官偵查
    起訴。
      理    由
一、訊據上訴人即被告甲○○（下稱被告）矢口否認有何傷害犯行，辯稱：當日是陳
    鳳連拿刀要揮砍我，我阻擋而被砍到手，我並未出手毆打陳鳳連之耳光云云。
二、然查：
  (一)、被告如何於右揭時地出手毆打告訴人陳鳳連成傷之事實，迭據告訴人陳鳳連於
      警訊、檢察官偵查中、原審及本院審理中指訴明確；而告訴人陳鳳連確實受有
      前揭之傷害，亦有行政院衛生署屏東醫院九十二年一月十七日（九二）屏醫病
      歷字第○三一一號函附之病歷資料及該院出具之診斷證明書一份附卷可憑。觀
      諸上開病歷資料中之急診護理記錄內容所載（見原審卷第二十一頁背面），告
      訴人於案發當天下午至該醫院求診時，確實經醫護人員觀察發現告訴人「左臉
      」近嘴角處出現瘀青現象（三公分乘三公分），核與告訴人陳鳳連指訴遭被告
      揮打耳光之情節相符。
  (二)、又事發當天晚上，被告曾會同其哥哥藺嘉候、其女兒及村長李添德一起前往陳
      鳳連住處要求和解，冀求不要將事情鬧大等情，已據被告於檢察官偵查中供明
      在卷（見九十一年偵字第二○八五號卷第四十一頁背面），衡之常情，倘被告
      未出手毆打告訴人，且遭告訴人持刀揮砍成傷，理應氣憤不平，縱使加以隱忍
      而未立刻向陳鳳連提出賠償或告訴，亦不致於案發當晚即邀集村長及親人，主
      動前往告訴人家中求和之理。益見被告前開所辯，應係卸責之詞，不足採信。
  (三)、至證人藺嘉候雖於原審調查時證稱：其弟未揮打陳鳳連耳光云云。惟其就案發
      過程情節，先於檢察官偵查中證稱：「甲○○就上前問她，然後陳鳳連就拿魚
      刀揮舞說你是要打架，那時我弟弟有被他魚刀劃中，我就將我弟弟推進屋裡，
      我就出來把先前向她買的魚拿走，也拿了一百四十元買魚錢給陳鳳連。」（見
      偵查卷第三十一頁），於原審審理時改稱：「我認為告訴人覺得賣房子已經很
      慚愧了，被告還說那麼大聲，所以生氣，他們兩個就在那裡爭吵，素琴（即告
      訴人）就拿殺魚刀說要打就來打，我看到就急忙把他們二人拉開：：：我把他
      們二人拉開之後，我拿一百四十元的買魚錢給素琴（即告訴人），我叫素琴快
      去賣魚，不要吵了，我就拿魚回家了，等我再走出來的時候，素琴和我弟弟人
      都不見了。」等語（見原審卷第五十五頁、五十六頁），證人藺嘉候就被告是
      否遭魚刀劃中及遭魚刀劃中後所發生之情節，前後證述情節不相一致，堪認證
      人藺嘉候就該部分情節有所隱瞞，而未據實陳述，故其上開證詞，尚難採為有
      利於被告之認定，附此敘明。
三、核被告基於傷害之犯意，出手揮打告訴人陳鳳連耳光成傷之行為，係犯刑法第二
    百七十七條第一項之傷害罪。
四、原判決認被告罪證明確，因而適用刑法第二百七十七條第一項、第四十一條第一
    項前段，罰金罰鍰提高標準條例第一條前段、第二條規定，並審酌被告犯罪之動
    機、手段、無犯罪前科、被害人之傷勢、犯後飾詞置辯毫無悔意等一切情狀，量
    處被告有期徒刑三月，並諭知如易科罰金以三百元折算一日。經核原判決認事用
    法，尚無不合，量刑亦屬允當。被告上訴意旨，否認犯罪，指摘原判決不當，為
    無理由，應予駁回。
五、查被告未曾受有刑徒刑以上刑之宣告，有台灣高雄地方法院檢察署刑案資料查註
    紀錄表暨台灣高等法院被告全國前案紀錄表各一份附卷可稽，況被告於本院審理
    中已與告訴人達成和解，並已支付告訴人四萬元，有屏東縣萬丹鄉調解委員會調
    解筆錄在卷可憑，被告經此論罪科刑之教訓，當知警惕，應無再犯之虞，本院認
    其所宣告之刑，以暫不執行為適當，爰併宣告緩刑二年。
據上論結，應依刑事訴訟法第三百六十八條，刑法第七十四條第一款，判決如主文。
本案經檢察官陳新慶到庭執行職務。
中      華      民      國    九十二    年      四    月    二十九    日
                                臺灣高等法院高雄分院刑事第四庭
                                    審判長法官  蕭權閔
                                          法官  陳吉雄
                                          法官  李嘉興
右正本證明與原本無異。
不得上訴。
                                        書記官  劉金萍
中      華      民      國      九十二    年      四    月    二十九    日
附錄本判決論罪科刑法條：
刑法第二百七十七條第一項
  傷害人之身體或健康者，處三年以下有期徒刑、拘役或一千元以下罰金。


司法院資訊處製作；財團法人民間司法改革基金會備份。
